Inventaris van het archief van het Hoofdbestuur der Posterijen en Telegrafie, 1893-1926
Nationaal Archief, Den Haag
- TOEGANGEN OP HET VERBAALARCHIEF, 2
  - Eigentijdse toegangen, 2.1
    - Indices, 2.1.1
      - Indices op het verbaal 'Hoofdbestuur'., 1893-1919; 509-707; 182 banden, 19 pakken
        - 1917, pag. 4021 - 5300, 681
        - 1917, pag. 5301 - 6560, 682
        - 1917, pag. 6561 - 7400, 683
        - 1917, pag. 7401 - 8360, 684
        - 1917, pag. 8361 - 9920, 685
        - 1917, pag. 9921 - 10760, 686
        - 1917, pag. 10761 - 11920, 687
        - 1917, pag. 11939 - 13800, 688
        - 1918 jan. - 1919 juli, A 1 - A 64, 1 pak, 689
        - 1918 jan. - 1919 juli, A 76 - A 120, 1 pak, 690
        - 1918 jan. - 1919 juli, A 132 - A 172, 1 pak, 691
        - 1918 jan. - 1919 juli, B, 1 pak, 692
        - 1918 jan. - 1919 juli, C 1 - C 50, 1 pak, 693
        - 1918 jan. - 1919 juli, C 51 - C 92, 1 pak, 694
        - 1918 jan. - 1919 juli, D 1 - D 30, 1 pak, 695
        - 1918 jan. - 1919 juli, D 31 - D 53, 1 pak, 696
        - 1918 jan. - 1919 juli, D 55 - D 99, 1 pak, 697
        - 1918 jan. - 1919 juli, D 101 - D 139, 1 pak, 698
        - 1918 jan. - 1919 juli, D 140 - D 200, 1 pak, 699
        - 1918 jan. - 1919 juli, D 201 - D 254, 1 pak, 700
        - 1918 jan. - 1919 juli, D 255 - D 297, 1 pak, 701
        - 1918 jan. - 1919 juli, E 1 - E 23 (L), 1 pak, 702
        - 1918 jan. - 1919 juli, E 23 (M) - E 31, 1 pak, 703
        - 1918 jan. - 1919 juli, E 32 - E 50, 1 pak, 704
        - 1918 jan. - 1919 juli, E 52 - E 118, 1 pak, 705
        - 1918 jan. - 1919 juli, F - G, 1 pak, 706
        - 1918 jan. - 1919 juli, H, 1 pak, 707
      - Index op de ingekomen stukken van het verbaal 'Minister' en het verbaal 'Hoofdbestuur'., 1921 feb. - dec.; 708; 1 deel
    - Klappers op de indices, 2.1.2
      De klappers werden per 1 juli 1919 vervangen door een kaartsysteem. In 1921 werd dit systeem weer vervangen door een souchesysteem. De kaarten en souches over de periode 1919-1926 zijn gemicroficheerd, waarna de originelen zijn vernietigd.
      - Klappers onder andere op onderwerpen en op namen op de indices van het verbaal 'Minister'., 1893-1919; 709-734; 25 delen, 1 pak
        Deze klappers verwijzen naar inv.nrs. 469-508.
        - 1893, 709
        - 1894, 710
        - 1895, 711
        - 1896, 712
        - 1897, 713
        - 1898, 714
        - 1899, 715
        - 1900, 716
        - 1901, 717
        - 1902, 718
        - 1903, 719
        - 1904, 720
        - 1905, 721
        - 1906, 722
        - 1907, 723
        - 1908, 724
        - 1909, 725
        - 1910, 726
        - 1911, 727
        - 1912, 728
        - 1913, 729
        - 1914, 730
        - 1915, 731
        - 1916, 732
        - 1917, 733
        - 1918 jan. - 1919 juli, 734
      - Klappers onder andere op onderwerpen en op namen op de indices van het verbaal 'Hoofdbestuur'., 1894-1917; 735-758; 24 delen
        Deze klappers verwijzen naar inv.nrs. 510-688.
        - 1894, 735
        - 1895, 736
        - 1896, 737
        - 1897, 738
        - 1898, 739
        - 1899, 740
        - 1900, 741
        - 1901, 742
        - 1902, 743
        - 1903, 744
        - 1904, 745
        - 1905, 746
        - 1906, 747
        - 1907, 748
        - 1908, 749
        - 1909, 750
        - 1910, 751
        - 1911, 752
        - 1912, 753
        - 1913, 754
        - 1914, 755
        - 1915, 756
        - 1916, 757
        - 1917, 758
      - Meerjarige losbladige klappers op de indices van het verbaal 'Hoofdbestuur'., 1893-1919; 759-761; 3 pakken
        - 1893-1912, 759
        - 1913 - 1919, A - N, 760
        - 1913 - 1919, O - Z, 761
    - Nummerlijsten, 2.1.3
      - Nummerlijsten op het verbaal 'Hoofdbestuur'., 1895-1919; 762-786; 17 delen
        - 1895, 762
        - 1896, 763
        - 1897, 764
        - 1898, 765
        - 1899, 766
        - 1900, 767
        - 1901, 768
        - 1902, 769
        - 1903, 770
        - 1904, 771
        - 1905, 772
        - 1906, 773
        - 1907, 774
        - 1908, 775
        - 1909, 776
        - 1910, 777
        - 1911, 778
        - 1912, 779
        - 1913, 780
        - 1914, 781
        - 1915, 782
        - 1916, 783
        - 1917 jan. - okt., 784
        - 1917 okt. - dec., 785
        - 1918 jan. - 1919 juni, 786
      - Nummerlijsten van nog aanwezige stukken in het verbaal 'Minister' en in het verbaal 'Hoofdbestuur'., 1914-1926; 787-789; 3 delen
        - 1914-1918, 787
        - 1919-1921, 788
        - 1922-1926, 789
      - Lijst van vernietigde 'deponeerstukken' van de minister en van het hoofdbestuur., 1919 juli - 1926 dec.; 790; 1 deel
  - Toegangen vervaardigd in 1987, 2.2
    Door de Centrale Directie van de PTT zijn in 1987 gedetailleerde toegangen vervaardigd op de nog aanwezige stukken uit het archief van het hoofdbestuur. Het raadplegen van de eigentijdse toegangen (inv.nrs. 469-790) zal daarom in de meeste gevallen achterwege kunnen blijven. Voor het gebruik van deze in 1987 vervaardigde 'documentbeschrijvingen' zie de handleiding, inventarisnummer 791.
    - Handleiding voor het gebruik van de documentbeschrijvingen., 1987; 791; 1 omslag
    - Archiefcode, vervaardigd voor het gebruik van de documentbeschrijvingen., 1987; 792; 1 omslag
    - Beschrijvingen van de minuten van besluiten en van uitgaande brieven en de daarbij behorende ingekomen stukken, van de in het verbaal 'Minister' en het verbaal 'Hoofdbestuur' aanwezige stukken., 1987; 793-799; 7 delen
      - Codenummers 001 - 159, 793
      - Codenummers 160 - 255, 794
      - Codenummers 301 - 460, 795
      - Codenummers 501 - 593, 796
      - Codenummers 601 - 692, 797
      - Codenummers 701 - 815, 798
      - Codenummers 816 - 923, 799
    - Beschrijvingen van commissies., 1987; 800; 1 omslag
    - Index op geografische namen., 1987; 801; 1 deel
    - Index op eigennamen., 1987; 802; 1 deel
    - Chronologische lijst van documenten., 1987; 803; 1 deel
    - Lijst van documenten, geordend naar codenummer., 1987; 804; 1 deel
- BUITEN HET VERBAAL GEHOUDEN STUKKEN, 3
  - Departementale nota's., 1893-1926; 805-807; 3 pakken
    - 1893-1910, 805
    - 1911-1919, 806
    - 1920-1926, 807
  - Departementale visie- en medeparaafstukken., 1904-1926; 808; 1 pak
  - Bestekken van telefoon- en telegraafverbindingen, van gebouwen en van levering van materialen., 1893-1925; 809-825; 17 pakken
    De serie bestekken is ontstaan, omdat men deze destijds uit de verbalen heeft gelicht (dit is echter niet consequent gebeurd).
    - 1893-1897, 809
    - 1898-1899, 810
    - 1900-1901, 811
    - 1902-1903, 812
    - 1904-1905, 813
    - 1906, 814
    - 1907, 815
    - 1908-1909, 816
    - 1910, 817
    - 1911-1912, 818
    - 1912, nrs. 18 en 44, 819
    - 1912-1913, 820
    - 1914, 821
    - 1915-1917, 822
    - 1918-1919, 823
    - 1920-1921, 824
    - 1922-1925, 825
  - Lijst van bestekken, geordend op plaatsnaam., 1987; 826; 1 omslag
  - Dienstorders en mededelingen betreffende de post- en telegraafdienst. Gedrukt., 1894-1926; 827-859; 33 delen
    - 1894, 827
    - 1895, 828
    - 1896, 829
    - 1897, 830
    - 1898, 831
    - 1899, 832
      Dit inventarisnummer ontbreekt (geconstateerd in 1989).
    - 1900, 833
    - 1901, 834
    - 1902, 835
    - 1903, 836
    - 1904, 837
    - 1905, 838
    - 1906, 839
    - 1907, 840
    - 1908, 841
    - 1909, 842
    - 1910, 843
    - 1911, 844
    - 1912, 845
    - 1913, 846
    - 1914, 847
    - 1915, 848
    - 1916, 849
    - 1917, 850
    - 1918, 851
    - 1919, 852
    - 1920, 853
    - 1921, 854
    - 1922, 855
    - 1923, 856
    - 1924, 857
    - 1925, 858
    - 1926, 859
  - Verzameling van voorschriften betreffende de post- en telegraafdienst. Gedrukt., 1893-1915; 860-881; 23 delen
    - 1893, 860
    - 1894, 861
    - 1895, 862
    - 1896, 863
    - 1897, 864
    - 1898, 865
    - 1899, 866
    - 1901, 867
    - 1902, 868
    - 1903, 869
    - 1904, 870
    - 1905, 871
    - 1906, 872
    - 1907, 873
    - 1908, 874
    - 1909, 875
    - 1910, 876
    - 1911, 877
    - 1912, 878
    - 1913, 879
    - 1914, 880
    - 1915, 881
  - Verkortingsboekjes van de binnen de post- en telegraafdienst gehanteerde afkortingen., 1916, 1952; 882-883; 2 delen
    - 1916, 882
    - 1952, 883
  - Stukken betreffende de aankoop van panden ten behoeve van posterij- en telegraafkantoren., 1893-1920; 884-902; 19 omslagen
    In verband met de materiële berging hebben in een aantal gevallen stukken betreffende hetzelfde object een verschillend inventarisnummer. De inventarisnummers zijn per stad geordend waarmee van de numerieke volgorde is afgeweken.
    - Stukken betreffende panden in Amsterdam,1589 - 1920, div.nrs.
      - , Nieuwe Zijds Achterburgwal, naast nr. 1. 1682 - 1781; Nieuwe Zijds Achterburgwal, pakhuis het Crapvat. 1596 - 1799; 884
      - Nieuwe Zijds Voorburgwal, hoek Huiszittensteeg, 1741 - 1868, 885
      - Nieuwe Zijds Voorburgwal, de voormalige stadspaardestal, 1644 - 1854, 886
      - Nieuwe Zijds Voorburgwal 184 - 190, en 198 - 200, 1682 - 1901, 887
      - Nieuwe Zijds Voorburgwal 210 - 214, 1637 - 1901, 888
      - Nieuwe Zijds Voorburgwal/Raadhuisstraat /Spuistraat, 1890 - 1916, 889
      - Spuistraat 153 - 159, 167 - 169, 1740 - 1920, 890
      - Huiszittensteeg, 1780 - 1893, 891
      - Nieuwe Zijds Voorburgwal, Huiszittensteeg, 1682 - 1797, 896
      - Nieuwe Zijds Voorburgwal, Huiszittensteeg, 1589 - 1730, 900
    - Stukken betreffende panden in Delft, 1582 - 18731582 - 1873, 892
      - Stukken betreffende panden in Delft, 1582 - 1873, 892
    - Stukken betreffende panden in 's-Gravenhage, 1643 - 1906, 893, 898
      - , Lange Voorhout. 1643 - 1897; Nobelstraat. 1766 - 1906; Torenstraat. 1838 - 1902; 893
      - Voorhout, 1766, 898
    - Stukken betreffende panden in 's-Hertogenbosch,1393 - 1890, div.nrs.
      - Putstraat/Kerkstraat, 1620 - 1890, 894
      - Putstraat/Kerkstraat, 1591 - 1770, 897
      - Putstraat/Kerkstraat/Corenstraat, 1393 - 1768, 901
    - Stukken betreffende panden in Leiden,1501 - 1868, div.nrs.
      - Breestraat, Bloemmarkt, Houtmarkt, 1641 - 1868, 895
      - Breestraat, Bloemmarkt, Houtmarkt, 1501 - 1704, 899
      - Breestraat, Bloemmarkt, Houtmarkt, 1566 - 1706, 902
  - Bijlagen bij Exh. 6 maart 1916, nummer 4046 van het verbaal 'Hoofdbestuur'., 903-905; 3 pakken
    - Bijlage I, 903
    - Bijlage II, 904
    - Bijlage III, 905